臺灣板橋地方法院刑事判決　　　　　　　94年度訴字第2170號
公　訴　人　臺灣板橋地方法院檢察署檢察官
被　　　告　甲○○
　　　　　　　　　　（現另案於臺灣臺北看守所羈押中）
右列被告因違反毒品危害防制條例案件，經檢察官提起公訴（九
十四年度核退毒偵字第一七二二號），本院合議庭裁定由受命法
官獨任進行簡式審判程序，本院判決如左：
    主  文
甲○○連續施用第一級毒品，累犯，處有期徒刑捌月；扣案之注
射針筒壹支沒收。又施用第二級毒品，累犯，處有期徒刑伍月；
扣案之摻食管壹支沒收。應執行有期徒刑壹年；扣案之注射針筒
壹支、摻食管壹支均沒收。
    事  實
一、甲○○前於民國九十三年間，因犯搶奪案件，經本院於九十
    三年十月十四日以九十三年度簡字第四六四０號判決，判處
    有期徒刑六月，如易科罰金，以三百元折算一日確定，入監
    服刑後於九十四年五月二十四日縮刑期滿執行完畢。其間，
    因施用第二級毒品安非他命案件，經台灣桃園地方法院以八
    十九年度毒聲字第四六二一號裁定送觀察、勒戒後，認無繼
    續施用毒品之傾向，於八十九年八月十五日出所，並由台灣
    桃園地方法院檢察署檢察官以八十九年度毒偵字第三六０九
    號為不起訴處分確定。又因施用第一級毒品海洛因案件，經
    本院以九十二年度毒聲字第三一四九號裁定送觀察、勒戒後
    ，仍認無施用毒品之傾向，於九十二年十二月五日出所，並
    由台灣板橋地方法院檢察署檢察官以九十二年度毒偵字第二
    一七三號為不起訴處分確定。詎其仍未戒除毒癮，明知海洛
    因及安非他命分別為毒品危害防制條例第二條第二項第一款
    、第二款所規定之第一級毒品及第二級毒品，竟基於施用第
    一級毒品海洛因、第二級毒品安非他命之概括犯意，自上開
    觀察、勒戒執行完畢釋放後五年內之九十三年間某日起至至
    九十四年七月二十五日晚上八時止，在臺北縣板橋市○○○
　　街一０二巷十九號住處內，以將海洛因加水稀釋後利用注射
  　針筒注射之方式，平均約二、三天施用一次，連續多次施用
    第一級毒品海洛因。又於九十四年七月二十六日下午一時四
    十分許為警查獲後某時採尿前九十六小時內某時，以將安非
    他命置於摻食管內加熱吸食其煙霧之方式，施用第二級毒品
    安非他命一次。經警於九十四年七月二十六日下午一時四十
    分許，在上開住處為警查獲，並扣得其所有之注射針筒一支
    、摻食管一支。
二、案經臺北縣政府警察局板橋分局報請臺灣板橋地方法院檢察
    署檢察官偵查起訴。
    理  由
一、按刑事訴訟法於九十二年二月六日修正公布，依該法第二百
　　八十四條一規定，除簡式審判程序及簡易程序案件外，第一
  　審應行合議審判，復依同法第二百七十三條之一第一項規定
    ，除被告所犯為死刑、無期徒刑、最輕本刑為三年以上有期
    徒刑之罪或高等法院管轄第一審案件者外，於第一次審判期
    日前之準備程序進行中，被告先就被訴事實為有罪之陳述時
    ，審判長得告知被告簡式審判程序之旨，並聽取當事人、代
    理人、辯護人及輔佐人之意見後，裁定進行簡式審判程序。
    經核被告甲○○所犯係死刑、無期徒刑、最輕本刑為三年以
    上有期徒刑以外之罪，其於準備程序中就被訴事實為有罪之
    陳述，經法官告知簡式審判程序之旨，並聽取公訴人、被告
    之意見後，本院爰依上開修正公布施行之刑事訴訟法規定，
    合議裁定由受命法官獨任進行簡式審判程序，合先敘明。
二、右揭犯罪事實，業經被告甲○○於本院審理時坦承不諱，且
    被告為警查獲後所採集之尿液，經送請臺灣檢驗科技份有限
    公司進行檢驗之結果，分別呈甲基安非他命、嗎啡陽性反應
    此有該公司於九十三年八月十一日出具之濫用藥物尿液檢驗
    報告、台北縣政府警察局尿液檢體收件還件簽收紀錄表、臺
    北縣政府警察局板橋分局偵辦毒品危害防制條例被移送人姓
    名及代碼對照表各一紙附卷可稽。復有注射針筒一支、摻食
    管一支扣案可資佐證，亦有臺北縣政府警察局板橋分局搜索
    扣押筆錄、扣押物品目錄表各一份附卷可參。按海洛因經注
    射或吸入人體後，約百分之八十於二十四小時內自尿中排出
    ，一般而言，尿液中能否驗出嗎啡陽性反應與其投與量、投
    與途徑、採尿時間、個人體質及檢測方法之靈敏度有關，國
    外曾有文獻報導注射六毫克之海洛因鹽酸鹽，其代謝物嗎啡
    之平均可檢出時限約為二十六小時，業經行政院衛生署藥物
    食品檢驗局於八十一年九月八日以藥檢壹字第八一一四八八
    五號函述綦詳。又甲基安非他命經口服投與後約百分之七十
    於二十四小時內自尿中排出，約百分之九十於九十六小時內
    自尿中排出，由於甲基安非他命成分之檢出與其投與方式、
    投與量、個人體質、採尿時間與檢測儀器之精密度等諸多因
    素有關，因此僅憑尿液中呈安非他命陽性反應，並無法確實
    推算吸食時間距採集時間之長短，惟依上述資料推斷，最長
    可能不會超過四日，亦經行政院衛生署藥物食品檢驗局八十
    一年二月八日（八一）藥檢一字第００一一五六號函示明確
    。被告上開所採尿液送驗結果既同時有甲基安非他命類及嗎
    啡類之陽性反應，復該結果係採用氣相層析質譜儀法進行確
    認，已足排除被告因服用藥物導致呈毒品偽陽性反應之可能
    ，顯見被告在經警採尿前之二十六小時及九十六小時內某時
    點，確曾分別有施用毒品第一級毒品海洛因及第二級毒品安
    非他命之事實。被告於偵查中自白曾於九十四年七月二十五
    日晚上八時許施用第一級毒品海洛因，應可採信；另被告於
    本院審理時自白於九十四年七月二十一日施用第二級毒品安
    非他命，之後就沒吸云云，惟其於同年七月二十六為警查獲
    後採集之尿液經檢驗結果，仍有甲基安非他命陽性反應，此
    部分供述，難以採信，堪認被告應於九十四年七月二十六日
    下午一時四十分許為警查獲後某時採尿前九十六小時內某時
    ，有施用第二級毒品安非他命一次之犯行。綜上，被告連續
    施用第一級毒品海洛因及施用第二級毒品安非他命之犯行，
    均堪認定。
三、又被告甲○○曾於八十九年間，因施用第二級毒品安非他命
    案件，經台灣桃園地方法院以八十九年度毒聲字第四六二一
    號裁定送觀察、勒戒後，認無繼續施用毒品之傾向，於八十
    九年八月十五日出所，並由台灣桃園地方法院檢察署檢察官
    以八十九年度毒偵字第三六０九號為不起訴處分確定。又因
    施用第一級毒品海洛因案件，經本院以九十二年度毒聲字第
    三一四九號裁定送觀察、勒戒後，仍認無施用毒品之傾向，
    於九十二年十二月五日出所，並由台灣板橋地方法院檢察署
    檢察官以九十二年度毒偵字第二一七三號為不起訴處分確定
    等情，有臺灣高等法院被告前案紀錄表一份在卷可按，被告
    顯係於前案施用毒品經觀察、勒戒執行完畢後五年內，再犯
    本件連續施用第一級毒品及施用第二級毒品罪，應予依法論
    科。
四、核被告甲○○所為，係犯毒品危害防制條例第十條第一項、
    第二項之施用第一級毒品海洛因、第二級毒品安非他命罪。
    其施用前後持有第一級毒品海洛因、第二級毒品安非他命之
    低度行為，應為其施用之高度行為所吸收，不另論罪。被告
    多次施用海洛因之犯行，係時間緊接，手法相同，所犯係構
    成要件相同之罪，顯係基於概括之犯意反覆為之，為連續犯
    ，應依刑法第五十六條規定以一罪論，並均加重其刑。查被
    告曾有如事實欄之前科紀錄，有臺灣高等法院被告前案紀錄
    表一紙附卷可按，其於刑之執行完畢後五年內，再犯本件有
    期徒刑以上之刑之罪，為累犯，均應依刑法第四十七條之規
    定加重其刑（連用施用第一級毒品部分遞加重其刑）。爰審
    酌被告前經送觀察、勒戒、強制戒治後，猶應知所惕勵，對
    於施用毒品之違法性及可罰性，應有明確而強烈之認識，詎
    其不知悛悔，復行施用海洛因、安非他命，戕害自己身心健
    康，兼衡其智識程度、犯罪動機、目的、施用期間長短、頻
    率，及犯後態度等一切情狀，爰量處如主文所示之刑，並定
    其應執行之刑，以示懲儆。扣案之注射針筒一支、摻食管一
    支，則分別係被告所有供其施用海洛因、安非他命所用之物
    ，業據被告供承在卷，爰併依刑法第三十八條第一項第二款
    規定宣告沒收。
據上論斷，應依刑事訴訟法第二百七十三條之一第一項、第二百
九十九條第一項前段，毒品危害防制條例第十條第一項、第二項
，刑法第十一條前段、第五十六條、第四十七條、第三十八條第
一項第二款、第五十一條第五款，判決如主文。
本案經檢察官曾文鐘到庭執行職務。
中　　華　　民　　國　　94　　年　　11　　月　　14　　日
                    刑事第十庭　法　官　侯　志　融
右正本證明與原本無異。
如不服本判決，應於判決送達後十日內，向本院提出上訴狀。
                                書記官　張　玉　如
中　　華　　民　　國　　94　　年　　11　　月　　14　　日
附表本案論罪科刑法條全文：
毒品危害防制條例第十條
施用第一級毒品者，處六月以上五年以下有期徒刑。
施用第二級毒品者，處三年以下有期徒刑。
